【裁判字號】    99,訴,209
【裁判日期】    990413
【裁判案由】    違反毒品危害防制條例
【裁判全文】
臺灣屏東地方法院刑事判決               99年度訴字第209號
公  訴  人  臺灣屏東地方法院檢察署檢察官
被      告  甲○○
上列被告因違反毒品危害防制條例案件，經檢察官提起公訴（99
年度毒偵字第86號），嗣被告於本院準備程序進行中先就被訴事
實為有罪之陳述，本院告知被告簡式審判程序之旨，並聽取當事
人之意見後，合議庭裁定改由受命法官獨任依簡式審判程序審理
，判決如下：
    主  文
甲○○施用第一級毒品，累犯，處有期徒刑貳年。
    事  實
一、甲○○前於(一)民國94年間因施用毒品案件，經本院以94年度
    訴字第1163號判決判處有期徒刑1 年2 月及7 月，應執行有
    期徒刑1 年7 月確定；又因詐欺案件，經本院以94年度簡字
    第1594號判決判處有期徒刑6 月確定，二者嗣因96年減刑及
    定執行刑為有期徒刑1 年確定；(二)又於95年間因施用毒品案
    件，經本院以96年度訴字第155 號判決判處有期徒刑1 年4
    月及10月，應執行有期徒刑1 年10月確定，嗣因96年減刑及
    定執行刑為有期徒刑11月確定，嗣前述(一)、(二)所示部分接續
    執行，於97年6 月7 日執行完畢。猶不知悔改，明知海洛因
    及甲基安非他命分屬第一、二級毒品，不得持有及施用，仍
    基於施用第一、二級毒品之犯意，於98年11月12日晚間9 時
    30 時 許，在高雄縣六龜鄉工作處所，以針筒注射之方式同
    時施用第一級毒品海洛因及第二級毒品甲基安非他命1 次。
    嗣於98年11月14日上午6 時9 分許，在屏東縣潮州鎮○○路
    26 號1樓停車場為警查獲，經警採尿送驗後，檢出海洛因代
    謝之嗎啡及甲基安非他命陽性反應，始查悉上情。
二、案經屏東縣政府警察局潮州分局報請臺灣屏東地方法院檢察
    署檢察官偵查起訴。
    理  由
一、本案被告甲○○所犯施用毒品案件，並非法定刑為死刑、無
    期徒刑或最輕本刑3 年以上有期徒刑之罪，亦非高等法院管
    轄第一審之案件，而被告於本院準備程序中就被訴事實為有
    罪之陳述，本院合議庭乃裁定由受命法官獨任進行簡式審判
    程序。又簡式審判程序之證據調查，依刑事訴訟法第273 條
    之2 規定，不受同法第159 條第1 項審判外陳述排除之限制
    ，再被告對於卷內之各項證據，亦不爭執證據能力，故卷內
    所列之各項證據，自得作為證據，先予敘明。
二、上開犯罪事實，業經被告甲○○於本院坦承不諱，且被告為
    警查獲時，採尿送驗結果分別呈嗎啡（即海洛因水解後之反
    應）及甲基安非他命之陽性反應、嗎啡（即海洛因水解後之
    反應），有屏東縣警察局潮州分局毒品案件受檢人尿液採證
    編號姓名對照表、臺灣檢驗科技股份有限公司濫用藥物尿液
    檢驗報告各1 紙在卷可稽，上述鑑驗結果，係檢驗機關本於
    專業知識及以精密儀器或科學檢驗方法所得之結論，自可憑
    信。此外，復有偵查報告、照片2 張等在卷可考。綜上，足
    認被告上開任意性自白與事實相符，堪予採信。從而本件事
    證明確，被告犯行洵堪認定，應依法論科。
三、查海洛因、甲基安非他命分別係屬毒品危害防制條例第2 條
    第2 項第1 款、第2 款所稱之第一級、第二級毒品，均不得
    持有、施用，被告竟持以施用，是核被告所為，分別係犯毒
    品危害防制條例第10條第1 項、第2 項之施用第一級毒品、
    施用第二級毒品罪。被告於上開事實欄所述時、地以針筒注
    射之單一方式同時施用第一級毒品海洛因與第二級毒品甲基
    安非他命，乃以1 行為同時觸犯上開2 罪名，為想像競合犯
    ，應依刑法第55條之規定，從一重之施用第一級毒品罪處斷
    。至被告於施用前持有第一級毒品海洛因、第二級毒品甲基
    安非他命之低度行為應被施用之高度行為所吸收，不另論罪
    。又被告前有如事實欄所示之科刑及執行情形，有臺灣屏東
    地方法院檢察署刑案資料查註紀錄表、臺灣高等法院被告前
    案紀錄表各1 份附卷足憑，其於刑之執行完畢後5 年內，故
    意再犯本件有期徒刑以上之罪，為累犯，應依刑法第47條第
    1 項加重其刑。爰審酌被告前已有如事實欄所述之犯罪資料
    ，然未能因此知所警惕、謹慎行止，仍不思自律，猶自陷於
    毒癮之害，復犯下本案，原不宜寬貸，惟念其施用毒品乃自
    戕行為，被告復已坦承罪行，犯後態度尚可等一切情狀，量
    處如主文所示之刑，以示懲儆。
據上論斷，應依刑事訴訟法第299 條第1 項前段、第273 條之1
第1 項，毒品危害防制條例第10條第1 項、第2 項，刑法第11條
前段、第55條、第47條第1 項，判決如主文。
本案經檢察官曾士哲到庭執行職務
中    華    民    國    99    年    4     月    13    日
                  刑事第四庭    法  官  李謀榮
以上正本證明與原本無異。
如不服本判決應於收受判決後10日內向本院提出上訴書狀，並
應敘述具體理由；其未敘述上訴理由者，應於上訴期間屆滿後
20日內向本院補提理由書（均須按他造當事人之人數附繕本）
「切勿逕送上級法院」。
中    華    民    國    99    年    4     月    13    日
                                書記官  蔡進吉
附錄本案論罪科刑法條：
毒品危害防制條例第10條
施用第一級毒品者，處6 月以上5 年以下有期徒刑。
施用第二級毒品者，處3 年以下有期徒刑。

司法院資訊處製作；財團法人民間司法改革基金會備份。
